【裁判字號】    98,審消債更,759
【裁判日期】    981105
【裁判案由】    聲請更生程序
【裁判全文】
臺灣高雄地方法院民事裁定         98年度審消債更字第759號
聲  請  人  甲○○
上列當事人聲請消費者債務清理事件，本院裁定如下：
    主  文
聲請駁回。
聲請費用由聲請人負擔。
    理  由
一、按債務人對於金融機構因消費借貸、自用住宅借款、信用卡
    或現金卡契約而負債務，在聲請更生或清算前，應提出債權
    人清冊，以書面向最大債權金融機構請求協商債務清償方案
    並表明共同協商之意旨，消費者債務清理條例（下稱本條例
    ）第151 條第1 項定有明文。又聲請更生或清算不合程式或
    不備其他要件者，法院應以裁定駁回之，但其情形可以補正
    者，法院應定期間先命補正，復為本條例第8 條所明定。
二、查本件聲請人向本院聲請更生，雖主張：其有不能清償債務
    情事，前已提出債權人清冊，以書面向最大債權金融機構請
    求共同協商債務清償方案，協商成立，惟因不可歸責於聲請
    人之事由致履行原協商內容顯有重大困難，且其無擔保或無
    優先權之債務總額未逾新臺幣1,200 萬元，復未經法院裁定
    開始清算程序或宣告破產，爰聲請更生等語。
三、經查：聲請人雖曾依照中華民國銀行公會會員辦理消費金融
    案件無擔保債務協商機制與金融機構成立協商，然債權人清
    冊所列山玉山商業銀行股份有限公司之房屋貸款未參與該次
    協商，是本件聲請人聲請更生，顯未遵循本條例第151 條第
    1 項規定對於金融機構因消費借貸、自用住宅借款、信用卡
    或現金卡契約所負債務與全體債權金融機構先行債務協商之
    機制，經本院於民國98年5 月8 日裁定命聲請人於裁定送達
    後14日內補正申請協商證明文件，聲請人於98年5 月13日收
    受上開裁定，有送達證書在卷可稽。再經本院於98年6 月29
    日以雄院高民忠四98審消債更525字第30651 號發函命聲請
    人於函到5 日內補正，聲請人於98年7 月2 日收受該函文，
    惟迄今均未補正已向最大債權銀行申請前置協商之證明文件
    ，亦有送達證書在卷可證，是本件聲請人聲請更生，顯未遵
    循本條例第151 條第1 項規定對於金融機構因消費借貸、自
    用住宅借款、信用卡或現金卡契約所負債務與全體債權金融
    機構先行債務協商之機制，是本件聲請人聲請更生不合程式
    ，且經本院以裁定命補正而未補正，依上說明，自應駁回其
    更生之聲請，爰裁定如主文。
中    華    民    國    98    年    11    月    5     日
                      民事第六庭法  官  楊國祥
正本係照原本作成。
如不服本裁定，應於裁定送達後10日內，以書狀向本院提出抗告
，並繳納抗告費新臺幣1千元。
中    華    民    國    98    年    11    月    5     日
                                書記官  陳建琪


司法院資訊處製作；財團法人民間司法改革基金會備份。
